臺灣高雄地方法院刑事判決　　　　　　　 96年度易字第597號
公　訴　人　臺灣高雄地方法院檢察署檢察官
被　　　告　丁○○
上列被告因傷害等案件，經檢察官提起公訴（95年度偵字第2846
0號），本院判決如下：
    主  文
丁○○犯侵入住宅罪，累犯，處拘役肆拾日，如易科罰金，以新
臺幣壹仟元折算壹日。又犯毀損他人物品罪，累犯，處拘役伍拾
日，如易科罰金，以新臺幣壹仟元折算壹日。應執行拘役捌拾日
，如易科罰金，以新臺幣壹仟元折算壹日。
被訴傷害部分，公訴不受理。
    事  實
一、丁○○前於民國93年間，因竊盜案件，經臺灣桃園地方法院
    以93年度桃簡字第270 號判決判處有期徒刑6 月確定，甫於
    94年4 月21日易科罰金執行完畢。詎仍不知警惕，於95年10
    月28日中午12時40分許，前往乙○○位於高雄市○○區○○
    路235 號3 樓之3 住處，欲尋其同居人即乙○○之妹吳珮綺
    及其子李柏韋，因不滿其按門鈴及敲門後均無人應門，竟基
    於毀損之犯意，持門外之滅火器敲打毀損乙○○上開住處大
    門，致該大門表面凹陷，復基於侵入住宅之犯意，未經乙○○之同意即翻爬窗戶侵入乙○○上開住處，嗣經乙○○報警
    處理後，始於同日下午2 時許，在乙○○上開住處外為警查
    獲，因而查知上情。
二、案經乙○○訴由高雄市政府警察局左營分局報請高雄地方法
    院檢察署檢察官偵查起訴。
    理  由
一、證據能力之判斷：
    按被告以外之人於審判外之言詞或書面陳述，除法律有規定
    者外，不得作為證據，刑事訴訟法第159 條第1 項定有明文
    。又按被告以外之人於審判外之陳述，雖不符前4 條之規定
    ，而經當事人於審判程序同意作為證據，法院審酌該言詞陳
    述或書面陳述作成時之情況，認為適當者，亦得為證據；當
    事人、代理人或辯護人於法院調查證據時，知有第159 條第
    1 項不得為證據之情形，而未於言詞辯論終結前聲明異議者
    ，視為有前項之同意，刑事訴訟法第159 條之5 亦定有明文
    規定。關於證人乙○○、甲○○及丙○○分別於警詢中之陳
    述及現場照片等證據，被告丁○○於本院行準備程序時，明
    確表示對於證據能力均無意見等語（本院卷第22頁參照），
    且當事人均未於本院審理過程中聲明異議，本院審酌前開證
    據作成時之情況均屬正常，且與本案相關之待證事實具有關
    連性，認適當作為證據，依前開刑事訴訟法第159 條之5 之
    規定，認上開證據均具有證據能力。
二、有罪部分（即被訴侵入住宅及毀損他人物品部分）：
    (一)上揭犯罪事實，業據被告於警詢、偵查及本院審理中均坦
      承不諱（警卷第2 、3 頁、偵卷第23、31頁、本院卷第21
      、47頁參照），核與證人乙○○、甲○○及丙○○分別於
      警詢中所證述及本院審理中所結證之情節相符（警卷第4
      至11頁、本院卷第37、38、42、44、45頁參照），並有現
      場照片3 幀在卷可稽（警卷第21、22頁參照）。從而，被
      告上開自白與事實相符，自可採為認定事實之證據。是本
      案事證明確，被告侵入住宅及毀損他人物品等犯行均洵堪
      認定，均應依法論罪科刑。
    (二)核被告所為，係犯刑法第306 條第1 項之侵入住宅罪及同
      法第354 條之毀損他人物品罪。被告所犯上述二罪，犯意
      各別，行為互殊，應予分論併罰。查被告前於93年間，因
      竊盜案件，經臺灣桃園地方法院以93年度桃簡字第270 號
      判決判處有期徒刑6 月確定，甫於94年4 月21日易科罰金
      執行完畢之事實，有臺灣高等法院被告前案紀錄表1 份附
      卷可查，其受有期徒刑之執行完畢，5 年以內故意再犯本
      件有期徒刑以上之罪，均為累犯，應各依刑法第47條第1
      項之規定加重其刑。爰審酌被告不思以和平、理性方式解
      決問題，僅因告訴人乙○○不願開啟住處大門讓其進入，
      竟持滅火器敲打毀損告訴人住處之大門，致該大門表面凹
      陷，復未經告訴人同意即攀爬窗戶侵入告訴人住宅內，不
      僅侵害他人財產安全，亦對他人之居住安全造成危害，且
      迄今猶未與告訴人達成和解，賠償告訴人所受損失，惟念
      及其犯後坦承犯行，堪認尚有悔意，及其犯罪之動機、手
      段、目的及所毀損之財物價值非鉅等一切情狀，分別量處
      如主文所示之刑，並考量被告年齡為41歲、國中畢業、從
      事鐵工等情，諭知以新臺幣1,000 元折算1 日之易科罰金
      執行標準，並定其應執行刑，以資懲戒。
三、不受理部分（即被訴傷害部分）：
    (一)公訴意旨略以：被告丁○○於上揭時、地，因見告訴人丙○○欲阻止其出手毆打其子李柏韋，竟基於傷害之犯意，
      先將告訴人推開，復抓住告訴人之右手臂，致告訴人受有
      右側上臂鈍傷之傷害。因認被告涉有刑法第277 條第1 項
      傷害罪嫌。
    (二)按告訴乃論之罪，告訴人於第一審辯論終結前，得撤回其
      告訴；又告訴經撤回者，法院應諭知不受理之判決，刑事
      訴訟法第238 條第1 項及第303 條第3 款分別定有明文。
    (三)本件被告因傷害案件，經檢察官提起公訴，認係犯刑法第
      277 條第1 項之過失傷害罪，依同法第287 條前段之規定
      ，須告訴乃論。茲因被告於本院審理中已當庭向告訴人表
      示道歉，告訴人亦已具狀當庭撤回本件傷害告訴，有本院
      96年4 月17日審判筆錄1 份及撤回告訴狀1 紙在卷可參（
      本院卷第43、52頁參照），參諸前開說明，此部分應為被
      告不受理判決之諭知。
據上論斷，應依刑事訴訟法第299 條第1 項前段、第303 條第3
款，刑法第306 第1 項、第354 條、第47條第1 項、第41條第1
項前段、第51條第5 款，刑法施行法第1 條之1 ，判決如主文。
中　　華　　民　　國　　96　　年　　4　　月　　 30　　日
                  刑事第四庭    審判長法　官  郭玫利
                                      法  官  陳明呈
                                      法  官  陳振嘉
以上正本證明與原本無異。
如不服本判決，應於收受送達後10日內向本院提出上訴書狀。
中　　華　　民　　國　　96　　年　　4 　　月　　30　　日
                                      書記官  顏宗貝
附錄本案論罪科刑法條全文：
中華民國刑法第306 條第1 項
無故侵入他人住宅、建築物或附連圍繞之土地或船艦者，處1 年
以下有期徒刑、拘役或3 百元以下罰金。
中華民國刑法第354條
毀棄、損壞前二條以外之他人之物或致令不堪用，足以生損害於
公眾或他人者，處2 年以下有期徒刑、拘役或5 百元以下罰金。
